【裁判字號】    89,上易,606
【裁判日期】    890503
【裁判案由】    贓物
【裁判全文】
臺灣高等法院臺中分院刑事判決              八十九年度上易字第六○六號
    上  訴  人
    即  被  告  寅○○
右上訴人因贓物案件，不服臺灣苗栗地方法院八十七年度易字第九○二號中華民國八
十八年十二月十七日第一審判決（起訴案號：臺灣苗栗地方法院檢察署八十七年度偵
字第三一一一號），提起上訴，本院判決如左：
    主      文
上訴駁回。
    事實及理由
一、本案經本院審理結果，認第一審判決關於寅○○部分之認事用法及量刑均無不當
    ，應予維持，並引用第一審判決書關於寅○○部分記載之事實、證據及理由（如
    附件）。
二、上訴人即被告寅○○在本院未提出其他有利之證據，並辯稱不知該音響係贓物，
    釣魚桿係借用云云，乃屬圖卸刑責之詞，不可採信。至於證人李國揚於本院證稱
    渠於被告故買贓物之時，並不在場，無法為有利於上訴人即被告之認定。被告上
    訴為無理由，應予駁回。
三、據上論斷，應依刑事訴訟法第三百七十三條、第三百六十八條，判決如主文。
本案經檢察官丁○○到庭執行職務。
中      華      民      國    八十九     年      五       月     三     日
                                  臺灣高等法院臺中分院刑事第四庭
                                        審判長法  官  洪  耀  宗
                                              法  官  劉  登  俊
                                              法  官  吳  重  政
右正本證明與原本無異。
不得上訴。
                                              書記官  郭  文  華
中      華      民      國    八十九     年      五       月     五     日
                                                                        Ｑ
臺灣苗栗地方法院刑事判決                          八十七年度易字第九二號
    公  訴  人  臺灣苗栗地方法院檢察署檢察官
    被      告  黃廷光  男三十四歲（民國○○○年○○月○○○日生）
                        住苗栗縣頭份鎮○○里○○街八十七巷一六弄十五號
                        現居苗栗縣頭份鎮新華里二一鄰十三之二五號
    身分證統一編號：Ｚ000000000號
    被      告  寅○○  男三十四歲（民國○○○年○○月○○日生）
                        住苗栗縣竹南鎮公館里大埔頂五十五號
                        （另案在臺灣臺中監獄執行中）
                        身分證統一編號：Ｋ一二七八四二二一號
右列被告等因竊盜等案件，經檢察官提起公訴（八十七年度偵字第三一一一號），及
移送併案審理（八十七年度偵字第一九二七號、第三○○五號、第四八一四號、八十
八年度偵字第二七○號、第一四八三號、第一四三四號、一九六六號，暨臺灣新竹地
方法院檢察署八十七年度偵字第六四七八號、第六九一七號、第七九四九號、八十八
年度偵字第二○五○號），本院判決如左：
    主  文
黃廷光連續結夥三人以上，攜帶兇器、毀壞安全設備竊盜，處有期徒刑年。扣案之
手電筒、鐵剪各壹支、手套貳付、鑰匙貳支、螺絲起子、板手各支，均沒收。
寅○○故買贓物，處有期徒刑肆月。
    事  實
一、黃廷光意圖為自己不法之所有，基於竊盜之概括犯意，自民國（下同）八十七年
    四月十八日上午七時許起至八十八年一月五日凌晨一時三十分許止，連續於附表
    所示之時、地，或由黃廷光獨自前往行竊，或基於共同犯意之聯絡，夥同附表所
    示之劉子玄、葉輔旺、彭黃君、黃文明、邱創浮、張正德、余德璋等人（均由檢
    察官另行偵辦），或持黃廷光或葉輔旺所有，客觀上足以對人之生命、身體造成
    危險，可供作兇器使用之油壓剪、鐵剪、螺絲起子、板手等物，或以徒手之方式
    ，以附表所示之方式，竊取如附表所示甲○○等被害人所有之如附表所示之財物
    ，得手後，或留供己用，或朋分之。嗣於八十八年一月五日上午九時許，黃廷光
    駕駛其所竊得之廖月錦所有而由卯○○使用之牌照號碼ＭＢ－六一七一號自用小
    客車，停在苗栗縣苗栗市○○里○○路五百五十四號前，為被害人卯○○發覺，
    報警處理，而循線查獲上情。
二、寅○○於八十七年六月十日上午五時三十分許，明知黃廷光所持有之釣魚桿三支
    、音響主機一部、ＣＤ音響座，係黃廷光於同日凌晨三時三十分許在苗栗縣頭份
    鎮○○路、建國路口所竊得之辰○○所有之牌照號碼ＬＵ－五一三○號自用小客
    車上之物，仍以新台幣（下同）六千元向黃廷光買受，並取回其位在同縣竹南鎮
    公館里大埔頂五十五號住處，嗣經辰○○發現車輛等物失竊，循線發現失物後，
    報警處理，而查獲上情。
三、案經苗栗縣警察局頭份分局報告臺灣苗栗地方法院檢察署檢察官偵查起訴及移送
    併案審理暨臺灣新竹地方法院檢察署移送併案審理。
    理  由
一、被告黃廷光部分：
（一）訊據被告黃廷光對附表編號一、二、四、五、六、七、十、十二、十三所示之
      犯行坦承不諱，核與被害人癸○○、甲○○、辰○○、壬○○、己○○、乙○
      ○、凌清吉、廣田工業股份有限公司負責人庚○○及卯○○等人於警訊時或偵
      審中所指述之失竊情節大致相符，並有贓物認領保管單影本九紙附卷可稽，足
      見被告黃廷光之自白確與事實相符。惟被告黃廷光矢口否認有附表編號三、八
      、九、十一之犯行，辯稱：伊未為該等犯行云云。經查：（一）編號三之事實
      業據被告黃廷光於警訊時供述綦詳，核與被害人子○○於警訊及本院調查時所
      指陳之失竊情節大致相符，並有贓物認領保管單乙紙附卷足參，顯見被告黃廷
      光於本院審理中翻異前詞，否認上情，要係卸責之詞，不足採信。（二）編號
      八之事實業據證人黃文明迭於警訊時及偵查中證述明確，核與被害人辛○○於
      警訊時指述情節大致相符，復有贓物認領保管單乙紙附卷足稽，是被告空言否
      認上情，要係卸責之詞，自不足採。（三）編號九之事實業經共犯黃文明於本
      院調查時證述：「當時警察去時，我在地下室，我們是準備要搬鋁門窗，還沒
      搬警察就來了，所以沒搬走。」、「（問：與你同往竊鋁門窗的，是否在庭之
      黃廷光？）是的」等語明確（見本院八十八年十一月二十六日訊問筆錄），並
      經被害人丑○○於警訊中指述甚明，且有贓物認領保管單乙紙在卷及手電筒一
      支、手套二付、鐵剪一支、板手一支等扣案可證，是被告所辯，顯係飾卸之詞
      ，難以採信。（四）編號十一之事實亦經共犯葉輔旺於警訊時及偵查中指證歷
      歷，核與被害人戊○○於警訊中指述之失竊情節大致符合，並有贓物認領保管
      單乙紙附卷足憑，是被告黃廷光所辯亦屬卸責之詞，委無足採。本件事證明確
      ，被告黃廷光竊盜犯行洵堪認定，應予依法論科。
（二）核被告黃廷光如附表編號一、二、八、十一之所為，係犯刑法第三百二十條第
      一項之竊盜罪；如附表編號三、四、五、六、七、十三之所為，係犯同法第三
      百二十一條第一項第三款之加重竊盜罪；如附表編號九之所為，係犯同法第三
      百二十一條第二項、第一項第三款之加重竊盜未遂罪；如附表編號十之所為，
      係犯同法第三百二十一條第一項第四款之加重竊盜罪；如附表編號十二之所為
      ，係犯同法第三百二十一條第一項第二款、第三款、第四款之加重竊盜罪。被
      告黃廷光與劉子玄就如附表編號一、二所示之犯行；與黃文明就如附表編號九
      所示之犯行；與邱創浮、張正德、余德璋等人就如附表編號十所示之犯行；與
      葉輔旺、彭黃君就如附表編號十二所示之犯行，均有犯意之聯絡與行為之分擔
      ，均為共同正犯。又被告前後十三次竊盜犯行，時間緊接，所犯竊之基本構
      成要件相同，顯係基於概括犯意所為，為連續犯，應依同法第五十六條規定，
      論以同法第三百二十一條第一項第二款、第三款、第四款之加重竊盜罪，並加
      重其刑。爰審酌被告黃廷光年輕力壯，不思謀求正當之職業，多次與他人共同
      持客觀上可供兇器使用之螺絲起子、板手、鐵剪等物行竊，對社會治安所生危
      害非輕，及犯罪後態度尚稱良好等一切情狀，量處如主文所示之刑，以示懲儆
      。如附表所示之扣案物為被告黃廷光所有，且係供犯罪所用之物，業據被告黃
      廷光及共犯黃文明供承在卷，爰依刑法第三十八條第一項第二款規定宣告沒收
      之。另被告黃廷光行竊所持如附表編號一所示之鑰匙一支、如附表編號三、四
      、六、七所示之螺絲起子各一支及與共犯葉輔旺、彭黃君共同行竊所持如附表
      編號十二所示之油壓剪一支，雖係供犯罪所用之物，惟並未扣案，亦無證據證
      明該等物品尚屬存在，為免將來執行困難，爰不另為沒收之諭知。至移送併案
      審理部分（八十七年度偵字第一九二七號、第三○○五號、第四八一四號、八
      十八年度偵字第二七○號、第一四八三號、第一四三四號及臺灣新竹地方法院
      檢察署八十七年度偵字第六四七八號、第六九一七號、八十八年度偵字第二○
      五○號）雖未據起訴，惟與起訴之部分具有連續犯之裁判上一罪之關係，本院
      自得併予審理，附此敘明。
二、被告寅○○部分：
（一）訊據被告寅○○固不否認以六千元之代價向被告黃廷光買受前揭魚桿三支、音
      響主機一部、ＣＤ音響座之事實，惟矢口否認有何贓物犯行，辯稱：伊不知該
      等物品係贓物云云。經查，該等物品係被告黃廷光於竊得辰○○所有牌照號碼
      ＬＵ－五一三○號自用小客車後，自該車內取出等情，業據共同被告黃廷光於
      偵審中陳述甚明，並經被害人辰○○於警訊中指訴綦詳，復有贓物認領保管單
      一紙在卷足憑，是前開物品確係贓物無誤；再被告寅○○於買受時知悉該等物
      品係贓物乙節，亦經共同被告黃廷光陳稱明確；而該部音響主機價值四萬元，
      ＣＤ音響座價值一萬元等情，亦據被害人辰○○指陳明確，然被告寅○○卻以
      六千元之顯不相當之價格購買，益徵其有知贓故買之犯意。是被告寅○○所辯
      核係事後卸責之詞，難以採信。本件事證明確，被告寅○○故買贓物之犯行堪
      以認定，應依法予以論科。
（二）核被告寅○○之所為，係犯刑法第三百四十九條第二項之故買贓物罪，公訴意
      旨認被告寅○○係犯同法第三百四十九條第一項之收受贓物罪，尚有未洽，惟
      起訴之基本社會事實同一，爰依法變更起訴法條，併此敘明。爰審酌被告寅○
      ○之素行、犯罪之動機與目的、方法、所生危害尚非重大及犯罪後之態度尚稱
      良好等一切情狀，量處如主文示之刑，以示懲儆。
三、至移送併案審理意旨略以：（一）被告黃廷光於八十七年十一月十一日上午七時
    許，夥同吳龍乾在桃園縣中壢市○○○路與同慶路口，竊得劉杰林所有之牌照號
    碼ＨＥ－四五四九號自用小客車；（二）被告黃廷光於八十七年十二月二十九日
    凌晨某時，夥同周芳淋、彭黃君、葉輔旺在新竹市○○里○○路四五二號前，竊
    得王勝平所有之牌照號碼ＸＭ－五二八八號自用小客車；（三）被告黃廷光於八
    十八年一月四日上午六時許，在苗栗縣三義鄉西湖村伯公坑八十一號前，竊得邱
    慶松所有之牌照號碼ＭＦ一四七九六號自用小貨車，因認被告黃廷光涉有該等竊
    盜罪嫌，認與被告黃廷光右揭竊盜犯行具有連續犯之裁判上一罪之關係，請求併
    案審理（併案審理案號為臺灣苗栗地方法院檢察署八十八年偵字第一九六六號及
    臺灣新竹地方法院檢察署八十七年度偵字第七九四九號、八十八年度偵字第二○
    五○號）。訊據被告黃廷光堅決否認前開犯行，經查另案被告吳龍乾於本院調查
    時證稱：「（問：是否於八十七年十一月十一日上午七時許駕ＨＥ－四五四九號
    自小客車於竹市為警查獲？）有，這部車我由桃園偷的，．．．，我一人偷的，
    ．．．。」、「（問：為何警訊稱車是黃廷光交給你的？）是警（察）要我報黃
    廷光的名字，當時只有我一人開車，黃廷光並未在場。」等語明確，足見被告黃
    廷光並未竊取上開牌照號碼ＨＥ－四五四九號自用小客車。次查，前揭移送併案
    審理（二）之部分迭經被告黃廷光於本院調查時否認其有涉案之情事，另參以移
    送併案審理之臺灣新竹地方法院檢察署八十八年偵字第一九六六號偵查卷，僅有
    被告黃廷光與其他人犯罪事實摘要表，既無足資證明被告黃廷光竊盜犯行之證據
    ，且無被害人王勝平之指述，本院復查無其他積極證據足資證明被告黃廷光前開
    之犯行，自應認其此部分犯罪不能證明。末查，前揭移送併案審理（三）之部分
    ，公訴人所依據者乃另案被告張正德於警訊時所指述：ＭＦ－四七九六號贓車是
    黃廷光於八十八年一月五日晚上八時許開至伊（張正德）居所後方後，黃廷光就
    沒有再使用該部贓車等語，然查於八十八年一月五日，被告黃廷光曾因如附表編
    號十三所示之竊盜犯行於同日上午九時在苗栗縣苗栗市○○里○○路三五四號前
    為警逮捕，並經檢察官向本院聲請羈押獲准在案，此參諸臺灣苗栗地方法院檢察
    署八十八年偵字第一九六六號偵查卷自明，是當日晚上八時許被告黃廷光顯無駕
    駛前開ＭＦ－四七九六號贓車至該處所之可能，從而，另案被告張正德之指述即
    難採信，而無從證明被告黃廷光之竊盜犯行。綜上所述，本院既查無積極事證足
    資證明被告黃廷光有前揭移送併案審理部分之犯行，該部分即與本案起訴之部分
    無連續犯之裁判上一罪之關係，且未據起訴，是該併辦部分本院無從審究，應檢
    還檢察官另為妥適之處理，附此敘明。
據上論斷，應依刑事訴訟法第二百九十九條第一項前段、第三百條，刑法第二十八條
、第五十六條、第三百二十一條第一項第二款、第三款、第四款、第三百四十九條第
二項、第三十八條第一項第二款，罰金罰鍰提高標準條例第一條前段，判決如主文。
本案經檢察官林文中到庭執行職務。
中     華     民      國      八十八      年     十二     月   十七    日
                                          臺灣苗栗地方法院刑事庭
                                              法  官  林  燦  都
右正本證明與原本無異。
如不服本判決，應於送達後十日內向本院提出上訴狀(須附繕本)，上訴於台灣高等
法院台中分院。
                                              書記官  姚  錫  鈞
中     華     民      國      八十八      年     十二     月   十八    日
附錄論罪科刑法條：
刑法第三百二十一條第一項第二款、第三款、第四款
刑法第三百二十一條
犯竊盜罪而有左列情形之一者，處六月以上五年以下有期徒刑：
二、毀越門扇、牆垣或其他安全設備而犯之者。
三、攜帶兇器而犯之者。
四、結夥三人以上而犯之者。
前項之未遂犯罰之。
刑法第三百四十九條第二項
搬運、寄藏、故買贓物或為牙保者，處五年以下有期徒刑、拘役或科或併科一千元以
下罰金。
附表：
  ┌───┬────┬────┬───┬────┬───────┬────
  │ 編號 │犯罪時間│犯罪地點│被害人│失竊物品│犯  罪  方  式│扣押物
  ├───┼────┼────┼───┼────┼───────┼────
  │一    │八十七年│苗栗縣頭│癸○○│ＵＦＹ--│黃廷光與劉子玄│
  │      │四月十八│份鎮珊湖│      │九四八號│持黃廷光所有之│
  │      │日上午七│里親民工│      │輕型機車│鑰匙一支共同行│
  │      │時許    │專校門口│      │        │竊            │
  ├───┼────┼────┼───┼────┼───────┼────
  │二    │八十七年│苗栗縣頭│甲○○│ＪＰ--五│黃廷光與劉子玄│鑰匙一支
  │      │四月十八│份鎮田寮│      │六四○號│持黃廷光所有之│
  │      │日上午八│里民族路│      │自用小客│鑰匙一支共同行│
  │      │時許    │六七六巷│      │車      │竊            │
  │      │        │口      │      │        │              │
  ├───┼────┼────┼───┼────┼───────┼────
  │三    │八十七年│新竹市竹│子○○│ＪＧ--三│黃廷光持其所有│
  │      │五月十六│光路三五│      │八九七號│之螺絲起子撬開│
  │      │日凌晨二│四號前  │      │自用小客│車門鎖竊取之  │
  │      │時二十分│        │      │車      │              │
  │      │許      │        │      │        │              │
  ├───┼────┼────┼───┼────┼───────┼────
  │四    │八十七年│苗栗縣頭│辰○○│ＬＵ--五│黃廷光持其所有│
  │      │六月十日│份鎮中華│      │一三○號│之螺絲起子撬開│
  │      │凌晨三時│路、建國│      │自用小客│車門鎖竊取之  │
  │      │三十分許│路口    │      │車      │              │
  ├───┼────┼────┼───┼────┼───────┼────
  │五    │八十七年│苗栗縣竹│壬○○│ＭＪ--五│黃廷光持其所有│螺絲起子
  │      │七月五日│南鎮聖福│      │三八○號│之螺絲起子撬開│一支
  │      │凌晨某時│里聖福便│      │自用小客│車門鎖竊取之  │
  │      │        │當中心附│      │車      │              │
  │      │        │近      │      │        │              │
  ├───┼────┼────┼───┼────┼───────┼────
  │六    │八十七年│苗栗縣竹│己○○│ＭＧ--六│黃廷光持其所有│
  │      │七月二十│南鎮大埔│      │五五一號│之螺絲起子撬開│
  │      │七日凌晨│里二○○│      │自用小客│車門鎖竊取之  │
  │      │四時許  │號前    │      │車      │              │
  ├───┼────┼────┼───┼────┼───────┼────
  │七    │八十七年│苗栗縣苗│乙○○│Ｗ五--七│黃廷光持其所有│
  │      │八月二十│栗市省立│      │八七○號│之螺絲起子撬開│
  │      │五日晚上│苗栗高中│      │自用小客│車門鎖竊取之  │
  │      │十時許  │右側門口│      │車      │              │
  ├───┼────┼────┼───┼────┼───────┼────
  │八    │八十七年│新竹市忠│辛○○│辛○○所│黃廷光自己行竊│
  │      │九月十四│孝路三二│丙○○│有ＪＷ--│，得手後，將該│
  │      │日上午八│○號前  │      │九一七三│車輛及車牌交予│
  │      │時許    │        │      │號自用小│黃文明        │
  │      │        │        │      │貨車及余│              │
  │      │        │        │      │美芳所有│              │
  │      │        │        │      │ＡＶ--四│              │
  │      │        │        │      │三三七號│              │
  │      │        │        │      │車牌二面│              │
  ├───┼────┼────┼───┼────┼───────┼────
  │九    │八十七年│新竹縣竹│丑○○│建築用鋁│黃廷光與黃文明│手電筒一
  │      │九月十八│東鎮二重│      │門窗    │持黃廷光所有之│支、手套
  │      │日上午十│里自由街│      │        │手電筒一支、手│二付、板
  │      │時許    │一二二號│      │        │套二付、板手一│手一支、
  │      │        │地下室  │      │        │支、鐵剪一支共│鐵剪一支
  │      │        │        │      │        │同行竊未遂    │
  ├───┼────┼────┼───┼────┼───────┼────
  │十    │八十七年│新竹縣關│凌清吉│ＩＬ--五│黃廷光與邱創浮│
  │      │九月二十│西鎮台三│      │三八二號│、張正德、余德│
  │      │八日凌晨│線中豐路│      │自用小貨│璋共謀行竊，推│
  │      │二時許  │二八號工│      │車及發電│由邱創浮、張正│
  │      │        │地      │      │機等物，│德、余德璋等人│
  │      │        │        │      │價值五十│著手，黃廷光事│
  │      │        │        │      │三萬餘元│後分贓        │
  ├───┼────┼────┼───┼────┼───────┼────
  │十一  │八十七年│桃園縣觀│戊○○│ＥＭ--四│黃廷光以其所有│鑰匙一支
  │      │十月二日│音鄉保障│      │三四七號│之鑰匙竊得呂立│
  │      │上午六時│村保障宮│      │自用小客│彥所有之ＥＭ--│
  │      │許      │前      │      │車      │四三四七號自用│
  │      │        │        │      │        │小客車後，懸掛│
  │      │        │        │      │        │ＭＤ--八八四七│
  │      │        │        │      │        │號車牌        │
  ├───┼────┼────┼───┼────┼───────┼────
  │十二  │八十七年│苗栗縣竹│廣田工│保險櫃一│黃廷光與葉輔旺│
  │      │十二月二│南鎮大厝│業股份│只（內含│、彭黃君共同持│
  │      │十七日下│里十三鄰│有限公│廣田工業│葉輔旺所有之油│
  │      │午二時許│獅山二○│司（負│股份有限│壓剪一支破壞安│
  │      │        │○號    │責人卓│公司之公│全設備鐵窗侵入│
  │      │        │        │文治）│司執照、│該公司（侵入住│
  │      │        │        │      │        │住宅部分未據告│
  │      │        │        │      │營利事業│訴）竊盜      │
  │      │        │        │      │登記證、│              │
  │      │        │        │      │空白支票│              │
  │      │        │        │      │一本、鐵│              │
  │      │        │        │      │路租賃契│              │
  │      │        │        │      │約等相關│              │
  │      │        │        │      │資料）  │              │
  ├───┼────┼────┼───┼────┼───────┼────
  │十三  │八十八年│苗栗縣苗│廖月錦│ＭＢ--六│黃廷光持其所有│螺絲起子
  │      │一月五日│栗市北苗│      │一七一號│螺絲起子及板手│及板手各
  │      │凌晨一時│里靖康二│      │自用小客│各二支行竊    │二支
  │      │三十分許│十六號前│      │車（現由│              │
  │      │        │        │      │卯○○使│              │
  │      │        │        │      │用）    │              │
  └───┴────┴────┴───┴────┴───────┴────


司法院資訊處製作；財團法人民間司法改革基金會備份。
